【裁判字號】    96,上易,646
【裁判日期】    970925
【裁判案由】    贓物等
【裁判全文】
臺灣高等法院臺中分院刑事判決         96年度上易字第646號
上  訴  人  臺灣南投地方法院檢察署檢察官
上  訴  人
即  被  告  己○○
選任辯護人  莊崇意律師
上列上訴人因贓物案件，不服臺灣南投地方法院95年度易字第55
1號中華民國96年1月24日第一審判決（起訴案號：臺灣南投地方
法院檢察署95年度偵字第187、2854號 ），提起上訴，本院判決
如下：
      主  文
原判決關於己○○部分撤銷。
己○○連續故買贓物，處有期徒刑壹年，併科罰金新台幣萬元
，罰金如易服勞役以新台幣壹仟元折算壹日。減為有期徒刑陸月
，併科罰金新台幣壹萬伍千元，有期徒刑如易科罰金，以銀元參
佰元即新臺幣玖佰元折算壹日，罰金如易服勞役以新台幣壹仟元
折算壹日。
      事  實
一、己○○平日在位於南投縣草屯鎮○○路○段六五號之統一建
    材行從事建材買賣之工作，因喜歡騎乘重型機車，所以另亦
    從事重型機車之買賣或介紹買賣等工作十幾年，詎己○○明
    知重型機車之買賣需簽訂買賣契約書，檢附原廠出廠之車籍
    資料或進口貨物完稅資料、來源證明等相關資料，以避免買
    入來路不明之贓車，竟意圖不法利得，基於故買贓物之概括
    犯意，於九十四年九月間 (二十一日之前)某日，在統一建
    材行內，明知綽號「饅頭」真實姓名年籍不詳之成年男子所
    出售之ＢＭＷ廠牌重型機車之零件三大箱，不僅機車之引擎
    號碼已遭磨滅，另車身骨架標識號碼與座墊下骨架旁另外以
    貼紙黏貼之標識號碼明顯不同，且賣家所提供之車身文件款
    式與其所購買之機車款式亦不符，另未提供任何其他機車原
    廠之出廠證明文件或進口貨物完稅資料等足以辨識車籍資料
    之相關文件，應屬來路不明之贓車 (該等零件除標示WB1054
    7J92ZG25275號之骨架外，其餘係丙○○所有於九十六年六
    月一日下午四時十五分許，在台北市被竊之車身號碼WB1055
    8A44ZK02396號重型機車被拆解之零件)，竟仍以新台幣 (下
    同)二十五萬元之價格，向綽號「饅頭」之男子買入，再將
    該三大箱之重型機車零件委託友人劉俊鴻 (原名劉峻宏)組
    裝，繼交由友人許一凡於網路上兜售，經車主丙○○於網路
    上發現，報警前往處理，嗣經警於九十四年九月二十七日前
    往劉俊鴻在台中縣太平市○○○路九九號經營之光晟機車行
    查緝，當場查獲丙○○所失竊之上開ＢＭＷ廠牌重型機車零
    件一批，而知悉上情。己○○承上故買贓物之犯意，於九十
    四年九月間某日 (九月二十三日以後)，在上開統一建材行
    內，明知某不詳姓名、年籍之成年男子所兜售之HONDA廠牌
    、車身號碼SC0 0-0000000號、引擎號碼SC50E-00000000號
    之紅黑色954CC重型機車（以下簡稱HONDA重型機車），並無
    任何車籍資料或進口證明、完稅資料等證明文件，亦無機車
    之原有晶片鑰匙，係屬來路不明之贓車 (該機車係丁○○所
    有，於九十四年九月二十三日上午六時許，在臺中縣太平市
    ○○路五三號住處遭竊），竟未簽訂買賣契約即以不詳之價
    格購買，再透過不知情之友人庚○○介紹轉賣，藉以賺取中
    間之差價，庚○○遂將此訊息告知友人癸○○，癸○○即前
    往己○○放置建材之倉庫處觀看該部HONDA重型機車，亦知
    該機車係贓物，竟乃以七萬五千元之價格購買 (己○○原本
    欲以十二萬元之代價出售予癸○○，然癸○○表示該車不僅
    欠缺很多之零件，且需重新烤漆等因素，最後雙方以七萬五
    千元之價格成交)。癸○○買入HONDA重型機車之後，因無該
    部機車之晶片鑰匙而無法啟動電源，嗣癸○○透過他人得知
    該部機車之失主係丁○○，癸○○竟於九十四年十月初某日
    ，撥打電話給丁○○，欲以二萬元之代價向丁○○購買該部
    機車之晶片鑰匙，然丁○○堅持欲以十二萬元之價格贖回該
    部機車，詎癸○○竟另行起意，於事後數次之電話交涉過程
    中，向丁○○恫嚇稱：「如果敢報警處理的話，會將車身及
    引擎號碼打掉，再將機車賣掉」等語，以加害財產之事由恐
    嚇丁○○，致丁○○心生畏懼；嗣經警方於九十四年十一月
    九日晚上七時三十分許，在癸○○位於南投縣水里鄉永豐村
    永豐巷三五五號住處內當場查獲丁○○所失竊之上開HONDA
    重型機車乙部（缺少機車電腦一部、大燈一個、前後方向燈
    二個、前後座墊二個、後視鏡一對及擋風鏡一個，癸○○故
    買贓物及恐嚇危害安全部分已判決確定），而查知上情。
二、案經南投縣警察局竹山分局報告及丙○○訴請臺灣南投地方
    法院檢察署檢察官偵查起訴。
      理  由
一、證據能力部分：
    按被告以外之人於偵查中向檢察官所為之陳述，除顯有不可
    信之情況者外，得為證據；被告以外之人於審判中有下列情
    形之一，其於檢察事務官、司法警察官或司法警察調查中所
    為之陳述，經證明具有可信之特別情況，且為證明犯罪事實
    實存否所必要者，得為證據：．．滯留國外或所在不明而
    無法傳喚或傳喚不到者；被告以外之人於審判外之陳述，雖
    不符前四條之規定，而經當事人於審判程序同意作為證據，
    法院審酌該言詞陳述或書面陳述作成時之情況，認為適當者
    ，亦得為證據。當事人、代理人或辯護人於法院調查證據時
    ，知有第一百五十九條第一項不得為證據之情形，而未於言
    詞辯論終結前聲明異議者，視為有前項之同意；刑事訴訟法
    第一百五十九條之一第二項、第一百五十九之三、第一百五
    十九條之五分別定有明文。證人庚○○於偵查中證述曾介紹
    癸○○向己○○購買機車．．等語及證人丁○○偵查中證述
    機車之來源，均無顯有不可信之情況，咸有證據能力。證人
    庚○○經本院傳拘未到，其於警訊中所述經由己○○通知介
    紹癸○○至己○○經營之建材行看上述HONDA重型機車等語
    ，與被告己○○警訊及證人癸○○、壬○○審理中證述大致
    相符，證明具有可信之特別情況，且為證明被告犯罪事實之
    存否所必要，亦有證據力。檢察官、被告及辯護人於本院審
    理時對證人劉俊鴻警訊所述並無異議，本院審酌劉俊鴻警訊
    證述ＢＭＷ機車零件係被告託其組裝，知道許一凡上網販賣
    該機車等語與被告所述相符，無何不當，有證據能力，得採
    酌。
二、實體部分：
    訊據被告己○○坦承於九十四年九月間某日，在統一建材行
    內，以二十五萬元向綽號「饅頭」真實姓名年籍不詳之成年
    男子購買上開ＢＭＷ廠牌重型機車零件三大箱，於同月二十
    一日託劉俊鴻組裝並託許一凡於網路上販賣之事實，核與證
    人劉俊鴻於警訊中證述相符，然矢口否認故買贓車犯行，辯
    稱：ＢＭＷ廠牌重型機車有文件，伊核對文件後才買的，至
    於HONDA重型機車是不詳姓名者來找伊兜售，伊不願意買，
    而打電話給庚○○問其是否要買，庚○○再轉告癸○○，由
    癸○○向不詳姓名者買受云云，選任辯護人另辯稱：癸○○
    在被告處購買之機車電腦導流板破裂，車殼擦傷要烤漆，癸○○亦不否認需要購買電腦及烤漆，並提出購買電腦、晶片
    鑰匙及烤漆之收據，然癸○○打電話向丁○○恐嚇以二萬元
    買晶片鑰匙，應係該機車電腦尚存在，且丁○○於警訊中亦
    言癸○○所報的引擎號碼不是伊失竊車子的等語，顯然癸○○購買之機車並非丁○○失竊之機車，另被告持有之讓渡證
    明書及汽車檢查證交還證明書上所記載之號碼與WB10547J92
    ZG2527 5號骨架號碼相符，每一輛機車僅有一個號碼，汎德
    股份有限公司且函覆座墊上倘若記有號碼，通常為該零件之
    相關料號或規格，證人劉俊鴻於原審並證述伊在組裝時未看
    到後骨架那張貼紙，該貼紙顯係丙○○嗣後所貼，可見查獲
    之ＢＭＷ機車並非丙○○失竊之機車等語。經查：
(一)、ＢＭＷ機車部分：
  被告己○○向不詳名者購買託劉俊鴻組裝，再託許一凡在網
    路上販賣之上開ＢＭＷ重型機車，除標示WB10547J92ZG2527
    5號之骨架外，其餘零件均係證人丙○○所有於九十六年六
    月一日下午四時十五分許，在台北市被竊之車身號碼WB105
    58A44 ZK02396號ＢＭＷ重型機車所拆解，業據證人丙○○
    於本院審理時證述：我以我的鑰匙可以打開啟動，除了龍頭
    鎖被破壞，油箱蓋及座墊鎖都可以用我所持有的鑰匙打開，
    這部機車在九十四年失竊時價值超過八十五萬元以上，我不
    知道被告提出自動車檢查證返還證明書的合法性，它只能證
    明車身骨架零件，並不能證明全部的機車，而且跟我失竊機
    車年份不同，我失竊這部機車所有零件是二○○三年尾或二
    ○○四年初所出廠，查獲骨架 (即標示WB10547J92ZG25275
    號之骨架)是二○○一年份的，這部車除了骨架以外的所有
    零件都是二○○三或二○○四年份的，顯然他是另外買二○○一年份的骨架來和其他零件拼裝，這就是ＡＢ車的模式，
    車輛的原始骨架上面是有烙車身號碼，他們才必須要將骨架
    換掉，然後配合他們所持有證明文件之骨架，再把它換上去
    等語綦詳 (見本院卷第八十二至八十六號)，並有台北市政
    府警察局大同分局車輛協尋車牌遺失證明單、照片五十八張
    及丙○○所提之進口與貨物稅完（免）稅證明書、委賣合約
    書、原廠出廠證明書、汽機車過戶申請書、機器腳踏車新領
    牌照登記書等影本各一份在卷可參，嗣經本院囑託汎德股份
    有限公司鑑定丙○○以查獲機車之零件託人組裝完成之機車
    與上述進口與貨物稅完（免）稅證明書上所載之機車是否相
    符，經汎德公司以九十七年八月十四日法德08字第035號函
    覆：就系爭丙○○所有之ＢＭＷ機車與貨物稅完稅證明書進
    行實車鑑定，經診斷電腦及車身上可辨識之貼紙判斷，機車
    與貨物稅完稅證明書所載相符 (見本院卷第一六六頁)。證
    人即鑑定人乙○○於本院證述：丙○○先生把車拿去我們公
    司鑑定時，由車身號碼無法辨識（監理所已重新繕打車身號
    碼），但我去找到一張關於車身號碼的貼紙，貼紙與他所提
    是的證件是一致的，再由專屬的診斷電腦，將完整的車身號
    碼輸入電腦後，才能進行故障檢查、故障排除等工作，也能
    夠更詳盡的證實，除電腦外、ＡＢＳ的地方也有號碼，這是
    由電腦裡面去叫出來的。為了更詳盡的去查證，我將車身號
    碼輸入到系統裡面去，把這部車相關的配備，全部列印出來
    ，經由這些核對，我可以確認這輛機車是丙○○先生所有。
    ＢＭＷ機車車身號碼會打在骨架，另有壹張貼紙，黏貼地方
    要看車型，ＢＭＷ機車車身零件有標年份，機車車身號碼英
    文字Z前面那碼，依製造流程04年1月出廠的車，也有可能是
    03年的零件，相差不會幾個月，大約一季等語 (見本院九十
    七年九月十一日審理筆錄)。證人戊○○即汎德股份有限公
    司台中分公司職員於本院證述：一般ＢＭＷ機車中古車及新
    車買賣需要有完稅、出廠、車主證明．．特殊零件就要車主
    的行照跟切結書才可以跟原廠訂購。汽車檢查證交還證明書
    我看不出這能證明什麼，如果買的話，經過海關也是要完稅
    證明，ＢＭＷ機車車身在主車架會打號碼，副車架是使用貼
    紙貼，貼紙只能貼一次而已等語 (見本院八十四至八十五頁
    )。據上堪認上開查獲之扣案ＢＭＷ重型機車，除標示WB105
    47J92ZG25 275號之骨架外，其餘零件均係丙○○所有失竊
    之車身號碼WB10558A44ZK02396號ＢＭＷ重型機車所拆解。
  被告所提出之汽車檢查證證明書 (影本 )僅能證明號機車之
    原所有者、使用者及曾於二００三年在日本檢驗，轉讓證明
    書則未記載受讓人之姓名住址 (見卷附汽車檢查證證明書、
    轉讓證明書)，況骨架WB10547J92ZG25275號ＢＭＷ重型機車
    之型式係Ｋ1200ＲＳ，與丙○○失竊之機車係Ｋ1200ＧＴ不
    同(見卷附汽車檢查證交還證明書、進口與貨物稅完（免）
    稅證明書及證人乙○○於本院之證述 )，且ＢＭＷ重型機車
    僅有一組號碼 (見卷附汎德股份有限公司九十六年七月十三
    日法德07字第017號函)，然上開查獲之ＢＭＷ重型機車卻有
    二組號碼，一組係骨架上之號碼，一組係以貼紙黏貼之號碼
    (見他字第三三一號卷第三十八頁下方照片)，另WB10547J9
    2ZG25275號骨架之出廠年份與其他部分零件之出廠年份有別
    (見證人丙○○及乙○○上開證述)，甚且引擎號碼已被磨滅
    (見證人丙○○之證述，其證述與卷附內政部警政署刑事警
    察局函相符 )，參以被告於偵查時供稱從事機車賣賣十幾年
    ，對於各種機車之廠牌及型式均清楚，被告應知悉購買之上
    開ＢＭＷ重型機車零件係贓物，竟仍以二十五萬元之價格購
    買，其故買贓物之犯意應堪認定，尚難以上開汽車檢查證證
    明書、轉讓證明書據為被告購買上開ＢＭＷ重型機車零件之
    合法證明。
  選任辯護人雖以上開辯解爭執查獲之ＢＭＷ重型機車零件非
    證人丙○○失竊之重型機車所拆解，然以查獲ＢＭＷ重型機
    車零件組裝之機車經證人乙○○鑑定結果與證人丙○○所提
    出進口與貨物稅完（免）稅證明書上所載之機車相符如上述
    ，且查獲零件座墊下骨架旁所貼之WB10558A44ZK02396號標
    識確係證人丙○○失竊之ＢＭＷ重型機車之骨架號碼 ( 見
    證人丙○○於本院證述：我有去原廠請他們鑑定，機車座墊
    下方骨架上黏貼之WB1055 8A44ZK02396號碼與骨架號碼是一
    樣的，它不是一般貼紙，如果拆下就沒有辦法復原，這不是
    座墊料號等語及證人乙○○、戊○○上開證述)，證人劉俊
    鴻於原審審判長提示九十五年度他字第三三一號卷第三十八
    頁下方照片詢問是否你剛剛所講的錫箔貼紙，答稱：不是 (
    見原審卷第四十五頁)，況其亦涉犯贓物罪嫌，尚難以證人
    劉俊鴻原審證述：貼在後骨架那邊，．．說那是他的車子等
    語及汎德股份有限公司未檢視黏貼之WB10558A44ZK02396號
    標識函覆：座墊上倘若記有號碼．．不同，即認查獲之ＢＭ
    Ｗ重型機車零件非證人丙○○失竊之ＢＭＷ重型機車所拆解
    。
  綜上所述，此部分事證明確，被告及選任辯護人上開所辯均
    係脫卸之詞，不足採信，被告此部分犯行應堪認定。
(二)、HONDA機車部分：
  上開HONDA重型機車係是證人丁○○所有，於九十四年九月
    二十三日上午六時許，在臺中縣太平市○○路五三號住處遭
    竊，業據丁○○於原審中證述綦詳，並有其所提該HONDA 重
    型機車之進口與貨物稅完稅證明書、車輛失竊報案三聯單、
    機器腳踏車臨時行車執照各一紙（均影本）在卷可稽，嗣警
    察在被告癸○○住處扣得該HONDA重型機車後，已交由丁○○領回（缺少機車電腦一部、大燈一個、前後方向燈二個、
    前後座墊二個、後視鏡一對及擋風鏡一個），有贓物領據一
    紙在卷可佐。
  證人癸○○於原審中證稱：「九十四年九月間有向己○○買
    一部ＨＯＮＤＡ重型機車，是庚○○介紹的，看車時有庚○○，己○○，壬○○及我四個人在場。庚○○打電話給我說
    他朋友有機車要賣，隔天壬○○開車載我去看，到倉庫時己○○在場，他開門讓我去看車，看完車，到他們店裡面去講
    車子的事情，當時己○○開價十二萬元，我跟他講該車很多
    地方損壞，我買來也是要賣的，壞的部分我修起來超過完整
    的車子，我開價七萬五千元，當場沒有成交，因為庚○○在
    現場，如果我當場買要給庚○○佣金，我才向己○○拿名片
    ，事後我才去找己○○說要買。買賣過程己○○沒有提過機
    車是朋友寄放的，從頭到尾都是我與己○○交易的」等語（
    見原審九十六年一月十日審判筆錄），於本院證述：「被查
    獲的HONDA重型機車是己○○賣給我的，錢也是交結他，我
    因為疏忽信任庚○○他是車行的老闆，所以才沒有訂立書面
    契約。偵查時所提二張單據是工作完成，我付費的時候給我
    的，烤漆的部分先去修理，牽回來之後隔了一陣子才付費，
    電腦的部分是因開庭後來才去要的，被查獲時訂購的材料還
    沒有來」、「我買車的時候，電腦是在車子的裡面，沒有拆
    解很多零件，是無法發現的，但我購買的時候，被告稱線路
    是燒掉的，我購買回去的時候，就送烤漆，烤漆的同時，我
    去很多車行，要去買這輛車的零件，我換電池下去，但一直
    無法發動，我找電機的看，說沒有電纜，所以火星塞沒有辦
    法點火，所以我才去機車材料行，叫新又鑫材料行請他們幫
    我定有關電路全新的所有零件。同時我到台中的大聖車行，
    老闆告訴我，這輛車有可能是他客戶丟掉，這輛車想找回去
    ，我告訴老闆，這車是我買的，老闆就跟車主溝通，也給我
    電話，我才撥電話給車主。剛開始談是他要買回去的價錢，
    我很坦白的說，我花多少錢，我是在不知情的情形下買的，
    不能讓我賠，但對方卻認為太貴，說他的車子為什麼要用這
    麼多錢，向我買回去。後來我就向他說，我跟他買鑰匙，減
    少他的損失，想要測試可否可以發動，因為當時只有訂貨，
    錢還沒給老闆，如果可以發動，就可以退貨，當時也還不確
    定車子的問題在哪裡」、「我說向他買晶片鑰匙以減少他的
    損失，就是說反正鑰匙也沒有用了，車子在我這裡至少可以
    拿點錢回來，這是我的認知」、「我與丁○○在協商的過程
    ，有告訴他說，你一個人來，我就把車還你，但他說要帶車
    行的朋友，但我想如果是警察的話，我有風險存在，因為這
    樣我拒絕他，所以我故意告訴他引擎號碼不一樣的號碼，其
    實我已確定這輛車是他的，我只是想拒絕他，讓他認為車不
    是他的」等語 (見本院卷第八十至八十二頁、第一一七至一
    一八頁)，核與證人壬○○於原審證述：有載癸○○到己○○倉庫看機車及到他店裡談價格等語 (見原審卷第四十一、
    四十二頁)，於本院證述：是我開車載癸○○去看機車的，
    我們是先看，看一看再去他家，癸○○與己○○他們在講價
    錢，講一講就走了，癸○○說要借貨車去載等語及證人庚○○於警訊中證述：問：警方查獲之重型機車 (HONDA牌，紅
    黑色，954CC，車身號碼SC00 -0000000，引擎號碼SC50E-00
    00000號)當時為何會經由你介紹買賣，於何時、何地介紹買
    賣？答：約於九十四年九月至十月間，己○○打電話告訴我
    他那有二部車要賣叫我找買家去看車，我便打電話給癸○○
    告訴他，隔天我們就約時間過去己○○所經營之建材行看車
    ，癸○○有帶一位年輕人在場，當天沒有成交等語，於偵查
    中證述：己○○說他有一部機車，要我幫他找買主，後來我
    介紹癸○○給他，可是當場他們沒有成交，後來如何我不清
    楚，這部機車之車身號碼、車牌號碼完全沒有更改過等語均
    大致相符，參以被告己○○於警訊、偵查中對癸○○以七萬
    五千元之價格購買上開HONDA重型機車並不爭執，僅辯稱係
    不詳姓名者所賣，迄本院言詞辯論終結前均未能提報該人之
    姓名、住址供傳訊，足證上開丁○○失竊之HONDA重型機車
    確係被告己○○售予證人癸○○。
  證人辛○○於本院雖證述：我在己○○倉庫看過買賣機車的
    情況，那天我去．．當時看到一輛重型機車放在一輛卡車上
    面，印象中右邊擋風板明顯有破掉，因為我並不參與這個買
    賣所以進去拿我的東西就出來，在場有三個人，一個較瘦，
    胖胖的今天有在現場 (當庭指癸○○)，比較瘦那個在點錢
    ，我想應該是賣方，己○○在搬板子等語，然其所述與證人
    庚○○上開警訊中所述：癸○○有帶一個年輕人不符，亦與
    證人癸○○當庭證述：毀損的是左手邊擋風鏡，非右手邊等
    語不合，證人辛○○所述尚難遽為有利被告之認定。
  上開HONDA重型機車證人丁○○於九十四年三月係以二十一
    萬元向車行購買，嗣後又增加配備，業據丁○○於偵查中證
    述綦卷，庚○○於警詢中亦證稱：該車沒有完稅證明約十五
    萬元，有證明約要二十五至三十萬元等語（見九十四年十二
    月十五日警詢筆錄），足證該機車市價至少有十幾萬元之價
    值，被告己○○於偵查中供稱從事機車賣賣十幾年，對於各
    種機車之廠牌及型式均清楚如上述，以被告己○○對重型機
    車之瞭解，當知上開HONDA重型機車之市價，亦應知悉重型
    機車之買賣應有合法之來源證明，竟以低價向不詳姓名者購
    入無來源證明之上開HONDA重型機車，其故買贓物之犯意，
    亦堪認定。
  綜上所述，此部分事證已臻明確，被告及辯護人上開所辯均
    係卸責之詞，不足採信，被告此部分犯行亦堪認定。
  至被告於本院審理時聲請傳訊證人庚○○及於本案辯論終結
    後聲請函承辦台中地方法院檢察署九十六年度偵續一字第四
    十一號案之檢察官詢問其向財團法人日本交流協會查詢自動
    車檢查證反納證明真偽之結果，本院審酌證人庚○○經本院
    傳拘未到，且本件事證已臻明瞭，汽車檢查證證明書、轉讓
    證明書無從據為被告購買上開ＢＭＷ重型機車零件之合法證
    明如上述，爰不再傳訊、函詢，併予敘明。
三、被告己○○行為後，九十四年二月二日修正公布之刑法，已
    於九十五年七月一日施行。按行為後法律有變更者，適用行
    為時之法律。但行為後之法律有利於行為人者，適用最有利
    於行為人之法律，修正後刑法第二條第一項定有明文。僅就
    本案應適用之刑法敘述如下：
    1.修正後刑法第三十三條第五款規定「罰金：新臺幣一千元
      以上，以百元計算之」，與修正前刑法第三十三條第五款
      規定「罰金：一（銀）元以上」相較，修正前之規定有利
      於被告，依刑法第二條第一項規定應適用修正前之規定。
    2.修正前刑法第四十一條第一項前段規定：犯最重本刑為五
      年以下有期徒刑以下之刑之罪，而受六個月以下有期徒刑
      或拘役之宣告，因身體、教育、職業、家庭之關係或其他
      正當事由，執行顯有困難者，得以銀元一元以上三元以下
      折算一日，易科罰金。再依修正前罰金罰鍰提高標準條例
      第二條規定，就其原定數額提高為一百倍折算一日，本件
      被告行為時之易科罰金折算標準，應以銀元三百元折算一
      日，經折算為新臺幣後，以新臺幣九百元折算一日。修正
      後刑法第四十一條第一項前段則規定：犯最重本刑為五年
      以下有期徒刑以下之刑之罪，而受六個月以下有期徒刑或
      拘役之宣告者，得以新臺幣一千元、二千元或三千元折算
      一日，易科罰金。比較結果，修正前之規定有利於被告，
      依刑法第二條第一項規定應適用修正前之規定。
    3.修正前之刑法第四十二條第二項規定，易服勞役以一元以
      上三元以下折算壹日，再依修正前罰金罰鍰提高標準條例
      第二條規定，就其原定數額提高為一百倍折算一日，本件
      被告行為時之易服勞役折算標準，應以銀元三百元折算一
      日，經折算為新臺幣後，以新臺幣九百元折算一日，與修
      正後之規定以新台幣一千元、二千元或三千元折算一日相
      較，修正後之規定有利於被告，依刑法第二條第一項規定
      ，應適用修正後之規定。
    4.修正後之刑法第五十六條廢除連續犯之規定，比較修正前
      後之規定，以修正前之規定有利於被告，依刑法第二條第
      一項規定，應適用修正前之規定。
    5.九十五年六月十四日修正公布，七月一日施行之刑法施行
      法第一條之一，係因應九十四年二月二日修正公布、九十
      五年七月一日施行之刑法施行後，刑法總則第三十三條第
      五款規定罰金貨幣單位已改為新臺幣，是以分則編各罪所
      定罰金之貨幣單位，自應配合上開規定修正，為使罰金數
      額趨於一致，避免衍生新舊法比較適用問題，以緩和實務
      適用法律之衝擊，於不變動罰金數額之前提下，而為制定
      。換言之，刑法施行法第1條之1係在替代罰金罰鍰提高標
      準條例部分條文，與適用罰金罰鍰提高標準條例之結果相
      同，對於被告而言並不發生有利或不利之問題，僅係將貨
      幣單位由銀元改為新臺幣，並非法律變更刑度之條文，應
      逕適用新修正之刑法施行法第一條之一規定。
    核被告己○○所為，係犯刑法第三百四十九條第二項之故買
    贓物罪，被告己○○先後二次故買贓物，所為時間緊接，犯
    構成要件相同之罪，顯係基於概括犯意反覆為之，為連續犯
    ，依修正前刑法第五十六條之規定論以一罪，並加重其刑。
    原審認被告故買證人丁○○失竊之HONDA重型機車，予以論
    罪科刑，固非無見，然原審認並無證據足認被告明知上開Ｂ
    ＭＷ重型機車零件係贓物而故買及未及適用九十六罪犯減刑
    條例規定減刑，均有未洽，檢察官以原審未論處被告明知上
    開ＢＭＷ重型機車零件係贓物而故買之犯行不當為由上訴有
    理由，被告上訴否認有販賣上開HONDA重型機車予癸○○則
    無理由，然原審判決此部分既有如上未當之處，應由本院將
    其撤銷改判，爰審酌被告己○○並無前科紀錄 (見卷附台灣
    高等法院被告前案紀錄表)，貪圖不法利益，先後二故買贓
    物，助長竊盜犯行之猖獗，及其所得利益暨犯罪後仍飾詞狡
    辯，毫無悔意之態度等一切情狀，量處有期徒刑一年，併科
    罰金新台幣萬元，並依修正後刑法第四十二條第三項前段
    規定諭知易服勞役之折算標準，及依九十六年罪犯減刑條例
    第二條第一項第三款、第七條、第九條之規定減為有期徒刑
    六月、併科罰金新台幣一萬五千元，暨分別依修正前刑法第
    四十一條第一項前段規定及修正後刑法第四十二條第三項前
    段之規定諭知易科罰金、易服勞役之折算標準。
四、據上論斷，應依刑事訴訟法第三百六十九條第一項前段、第
    三百六十四條、第二百九十九條第一項前段、刑法第二條第
    一項、第五十六條 (修正前 )、第三百四十九條第二項、第
    四十一條第一項前段 (修正前 )、第四十二條第三項前段、
    刑法施行法第一條之一第一項、第二項、罰金罰鍰提高標準
    條例第二條 (修正前)、中華民國九十六年罪犯減刑條例第
    二條第一項第三款、第七條、第九條，判決如主文。
    本案經檢察官甲○○到庭執行職務。
中    華    民    國    97    年    9    月    25     日
            刑事第九庭  審判長法  官  江  德  千
                              法  官  許  旭  聖
                              法  官  康  應  龍
上列正本證明與原本無異。
不得上訴。
                              書記官  姚  錫  鈞
中    華    民    國    97    年    9    月    25     日


司法院資訊處製作；財團法人民間司法改革基金會備份。
